【裁判字號】    90,訴,2115
【裁判日期】    901126
【裁判案由】    偽造文書
【裁判全文】
臺灣臺中地方法院刑事判決                          九十年度訴字第二一一五號
    公  訴  人  台灣台中地方法院檢察署檢察官
    被      告  甲○○
右列被告因偽造文書案件，經檢察官聲請以簡易判決處刑（九十年度偵字第一○九三
六號），本院改依通常程序審理，判決如左：
    主  文
甲○○共同變造駕駛執照，足以生損害於公眾及他人，處有期徒刑貳月，如易科罰金
，以參佰元折算壹日，如附表編號一所示變造之駕駛執照壹枚沒收。又行使偽造之私
文書，足以生損害於公眾及他人，處有期徒刑參月，如易科罰金，以參佰元折算壹日
，如附表編號二所示偽造之署押沒收。應執行有期徒刑肆月，如易科罰金，以參佰元
折算壹日，如附表編號一所示變造之駕駛執照壹枚及編號二所示偽造之署押均沒收。
    事  實
一、甲○○曾犯侵占、違反麻醉藥品管理條例、賭博等罪（均不構成累犯），又另因
    涉犯侵占罪嫌，經臺灣板橋地方法院於民國（下同）八十三年五月二十三日通緝
    在案。甲○○為避免為警緝獲，遂於九十年六月初某日，在臺中市市○路○○○
    路交岔路口附近，以新台幣三千元之代價，交付自己之相片一張予具有共同犯意
    聯絡之姓名年籍不詳，綽號「阿輝」之成年男子，委由「阿輝」於二日內在不詳
    地點，將甲○○之相片換貼於如附表編號一所示乙○○所遺失之駕駛執照上，加
    以變造，再於二日後在同一地點交付甲○○，足以生損害於乙○○及監理機關對
    於駕駛人管理之正確性。惟甲○○尚未行使。
二、嗣甲○○於九十年六月十四日二十一時三十八分許，駕駛其妻所有車牌號碼Ｍ３
    ─４３０９號自用小客車，途經國道一號公路豐原交流道南向入口處（臺中縣神
    岡鄉轄）時，因故停於路肩，遇警稽查，甲○○為免被警查悉其係通緝犯，竟另
    行起意，冒用其不知情之友人「丁○○」名義，在執勤員警據以製發之內政部警
    政署國道公路警察局公警局交字第Ｚ00000000號舉發違反道路交通管理
    事件通知單通知聯上偽簽「丁○○」姓名（一式四份，偽簽於通知聯時複寫於移
    送聯、迴覆聯、存根聯，如附表編號二所示），表示收受之意思後，再向執勤交
    通員警提出行使，足以生損害於丁○○及警察機關對於交通違規管理之正確性。
    嗣經警當場發現而查知上情，並自甲○○之皮包中扣得如附表編號一所示經變造
    之「乙○○」駕駛執照一枚。
三、案經內政部警政署國道公路警察局第三警察隊移送臺灣臺中地方法院檢察署檢察
    官聲請簡易判決處刑，本院豐原簡易庭認不宜以簡易判決處刑，移由本院改依通
    常程序審理。
    理  由
一、訊據被告甲○○對右揭事實坦承不諱，核與內政部警政署國道公路警察局第三隊
    報告情節相符，復經被害人乙○○、丁○○於偵查中指述明確（偵卷第三八頁）
    ，以及證人即查獲之警員丙○○於審理中證述甚詳（九十年九月二十四日訊問筆
    錄），且有如附表編號一、二所示之變造駕駛執照及舉發違反道路交通管理事件
    通知單扣案可証，事證明確，犯行洵堪認定。
二、被告如事實一所述部分，雖未親自變造「乙○○」之駕駛執照，惟其交付照片委
    由姓名年籍不詳，綽號「阿輝」之成年男子代為變造，顯與「阿輝」之間具有犯
    意之聯絡，行為之分擔，均係刑法第二百十二條變造特種文書罪之共同正犯。被
    告如事實二所述之犯行，另犯刑法第二百十六條、第二百十條之行使偽造私文書
    罪。其偽造「丁○○」署押係偽造私文書之部分行為，而偽造私文書之低度行為
    ，為行使之高度行為所吸收，均不另論罪。被告以一個行使行為，行使一式四聯
    因複寫而內容相同之私文書，應以單純一罪處斷。上開二罪之間，犯意各別，行
    為互殊，應分論併罰。爰審酌被告素行非佳，犯此二罪之目的均係因遭通緝而冀
    免為警緝獲，動機不良，惟手段平和，犯後坦承犯行，並表悔意，態度良好，且
    尚未持變造之駕照行使，危害尚輕等一切情狀，分別量處如主文所示之刑，及易
    科罰金之折算標準，並定其執行刑。如附表編號一所示變造之「乙○○」駕駛執
    照，為因犯罪所得之物，應依刑法第三十八條第一項第三款規定沒收。如附表編
    號二所示偽造之「丁○○」署押，應依刑法第二百十九條規定宣告沒收。
據上論斷，應依刑事訴訟法第四百五十二條、第二百九十九條第一項前段，刑法第二
十八條、第二百十二條、第二百十六條、第二百十條、第五十一條第五款、第四十一
條第一項前段、第三十八條第一項第三款、第二百十九條，罰金罰鍰提高標準條例第
一條前段、第二條，判決如主文。
本案經檢察官劉國賓到庭執行職務
中      華      民      國    九十      年      十一    月    二十六    日
                                        法  官  林念祖
附表：
一、變造之「乙○○」駕駛執照（駕照號碼：Ｚ000000000號）壹枚
二、內政部警政署公路警察局公警局交字第Ｚ參0000000號舉發違反道路交通
    管理事件通知單上偽造之署押「丁○○」（含通知聯、移送聯、迴覆聯、存根聯
    上由通知聯複寫之署押各壹枚）。
右正本證明與原本無異。
如不服本判決，應於送達後十日內向本院提出上訴狀 （須附繕本） ，上訴於台灣高等
法院台中分院。
                                        書記官
中      華      民      國    九十      年     十一     月    二十六    日
附錄論罪科刑法條
刑法第二百十二條
偽造、變造護照、旅券、免許證、特許證及關於品行、能力、服務或其他相類之證書
、介紹書，足以生損害於公眾或他人者，處一年以下有期徒刑、拘役或三百元以下罰
金。
刑法第二百十六條
行使第二百十條至第二百十五條之文書者，依偽造、變造文書或登載不實事項或使登
載不實事項之規定處斷。
刑法第二百十條
偽造、變造私文書，足以生損害於公眾或他人者，處五年以下有期徒刑。
刑法第二百十九條
偽造之印章、印文或署押，不問屬於犯人與否，沒收之。


司法院資訊處製作；財團法人民間司法改革基金會備份。
